【裁判字號】    90,訴,4731
【裁判日期】    901017
【裁判案由】    返還借款
【裁判全文】
臺灣臺北地方法院民事判決  九十年度訴字第四七三一號
    原      告    合作金庫銀行股份有限公司
    法定代理人    丁○○
    訴訟代理人    乙○○
    被      告    詠婕企業有限公司
    兼法定代理人  甲○○
    被      告    丙○○
右當事人間請求返還借款事件，本院判決如左：
    主    文
被告應連帶給付原告歐元壹萬玖仟肆佰貳拾壹點壹參元及自民國九十年三月二十一日
起至清償日止，按週年利率百分之十點三六五計算之利息，暨自民國九十年八月十一
日起至清償日止，逾期在六個月以內者，按上開利率百分之十，超逾六個月部分者，
按上開利率百分之二十計算之違約金。被告並得按給付時原告銀行掛牌即期賣出匯率
折付新台幣給付之。
訴訟費用由被告連帶負擔。
本判決於原告以新台幣貳拾萬肆仟元供擔保後，得假執行。
    事    實
甲、原告方面：
一、聲明：如主文第一項所示，並陳明願供擔保請准宣告假執行。
二、陳述：
（一）被告詠婕企業有限公司（以下簡稱詠婕公司）於民國八十九年一月十五日邀被
      告甲○○、丙○○為連帶保證人，與原告簽立進口遠期信用狀借款契約及借據
      ，約定被告詠婕公司委請原告簽發進口遠期信用狀，額度計美金五萬元或同值
      外幣，以信用狀項下之匯票票款扣除其自備款結匯款後之差額為其向原告銀行
      借款之本金，契約期間自八十九年一月十五日起至九十年一月十五日止，遠期
      信用狀之匯票期限自發票日起算，最長不得超過一百八十天，利息自原告或原
      告國外代理銀行付款之日起至借款到期日止，按原告銀行通知利率支付。借款
      人最遲應於每筆借款到期日，將借款本金以外匯存款或按償還當時原告所公告
      掛牌即時賣出匯率折合新台幣償付原告。立約人如經票據交換所通知拒絕往來
      ，原告無須事先通知或催告，全部借款債務視為全部到期。借款債務到期不履
      行時，除依照到期日當日原告銀行通知之遠期信用狀外幣授信利率與原告銀行
      放款利率加碼標準核算之新台幣放款利率之較高利率支付遲延利息外，逾期六
      個月以內，另按遲延利息百分之十，逾期超過六個月，超逾部分，另按遲延利
      率百分之二十加付遲延違約金。
（二）被告詠婕公司分別於八十九年七月十九日及十月十三日填具「開發信用狀申請
      書」，原告銀行因此為其開發遠期信用狀，扣除規定一成之自備結匯款項，原
      告銀行實際於八十九年八月三十日及十一月二十三日分別墊付歐元六千零三十
      七、二元及歐元一萬三千三百九十四、三五元，到期日即借款清償日分別為九
      十年二月二十六日及九十年五月二十二日，茲被告詠婕公司於九十年二月九日
      遭票據交換所公告拒絕往來處分，原告遂於九十年二月十二日依被告詠婕公司
      所簽具之授信約定書第五條第一項第二款約定主張全部債務視為到期，被告詠
      婕公司除曾於九十年三月二十一日償還部分利息、違約金及本金外，尚積欠原
      告歐元一萬九千四百二十一、一三元及如原告聲明第一項所示之利息、違約金
      。被告王銘銅、丙○○為連帶保證人，自應負連帶清償責任。
三、證據：提出進口遠期信用狀借款契約乙份、借據乙份、開發信用狀申請書二份、
    進口單據到達處理記錄單二份及授信約定書乙份為證。
乙、被告方面：
    被告未於言詞辯論期日到場，亦未提出準備書狀作何聲明或陳述。
    理    由
一、被告未於言詞辯論期日到場，核無民事訴訟法第三百八十六條所列各款情形，爰
    依原告之聲請，由其一造辯論而為判決，合先敘明。
二、原告主張被告詠婕公司於八十九年一月十五日邀被告王銘銅、丙○○為連帶保證
    人，與原告簽立進口遠期信用狀借款契約，被告詠婕公司分別於八十九年七月十
    九日及十月十三日填具開發信用狀申請書，原告因此開發遠期信用狀，扣除一成
    自備款，原告銀行實際於八十九年八月三十日及十一月二十三日分別墊付歐元六
    千零三十七、二元及歐元一萬三千三百九十四、三五元，被告詠婕公司於九十年
    二月九日遭票據交換所公告拒絕往來，依約定被告詠婕公司對原告債務視為全部
    到期，被告詠婕公司尚積欠原告歐元一萬九千四百二
    十、一三元及如原告聲明第一項所示之利息、違約金。被告對於上開事實，已於
    相當時期受合法通知（非公示送達），而於言詞辯論期日不到庭，亦未提出準備
    書狀為爭執，應視同自認原告主張之上開事實（參民事訴訟法第二百八十條第三
    項、第一項規定）。依民事訴訟法第二百七十九條第一項規定，原告對於其主張
    之上開事實，本即毋庸舉證。惟原告對於其主張之上開事實，復提出進口遠期信
    用狀借款契約乙份、借據乙份、開發信用狀申請書二份、進口單據到達處理記錄
    單二份、授信約定書乙份為證。從而，原告主張之上開事實，堪信為真實。
三、按借用人應於約定期限內，返還與借用物種類、品質、數量相同之物；遲延之債
    務，以支付金錢為標的者，債權人得請求依法定利率計算之遲延利息，但約定利
    率較高者，仍從其約定；當事人得約定債務人不履行債務時，應支付違約金，民
    法第四百七十八條、第二百三十三條第一項、第二百五十條第一項分別定有明文
    。又連帶保證者，乃保證人與主債務人連帶負債務履行責任之保證，具有連帶債
    務之性質；另連帶債務之債權人，得對債務人中之一人或數人，同時或先後請求
    全部或一部之給付；又保證債務，除契約另有訂定外，包含主債務之利息、違約
    金、損害賠償及其他從屬於主債務之負擔；數人保證同一債務者，除契約另有訂
    定外，應連帶負保證責任，民法第七百四十條、第七百四十八條、第二百七十三
    條第一項分別定有明文。原告主張其為被告詠婕公司墊付款項，以信用狀項下之
    匯票票款扣除其自備結匯款後之差額為其向原告銀行借款之本金，被告詠婕公司
    現尚積欠借款計歐元一萬九千四百二十一、一三元及如原告聲明第一項所示之利
    息、違約金未清償，被告詠婕公司自應負清償借款之責，被告王銘銅、丙○○既
    為連帶保證人，依系爭連帶保證契約，亦應就系爭被告詠婕公司對原告之上開借
    款債務負連帶清償之責。
四、綜上所述，原告依系爭金錢消費借貸及連帶保證契約，訴請被告連帶給付原告歐
    元一萬九千四百二十一、一三元及如主文第一項所示之利息、違約金，為有理由
    ，應予准許。
五、原告陳明願供擔保以代釋明聲請宣告假執行，核無不合，爰酌定相當擔保金額，
    准予宣告假執行。
六、據上論結，原告之訴為有理由，依民事訴訟法第三百八十五條第一項前段、第八
    十五條第二項，第三百九十條第二項判決如主文。
中      華      民      國    九十      年        十      月    十七    日
                                            民事第二庭法      官  黃書苑
右為正本係照原本作成
如對本判決上訴，須於判決送達後廿日內向本院提出上訴狀
中      華      民      國    九十      年        十      月    十七    日
                                                          書記官  陳俐妙


司法院資訊處製作；財團法人民間司法改革基金會備份。
